臺灣板橋地方法院刑事判決　　　　　　　 96年度易字第233號
公　訴　人　臺灣板橋地方法院檢察署檢察官
被　　　告　甲○○
　　　　　　　　　　　樓
　　　　　　　　　　（現羈押在臺灣臺北看守所）
上列被告因竊盜案件，經檢察官提起公訴（95年度偵字第28814
號），因被告於本院準備程序中為有罪之陳述，本院告知被告簡
式審判程序之旨，並聽取當事人之意見後，經合議庭裁定改以簡
式審判程序審理，判決如下：
    主  文
甲○○攜帶兇器竊盜，累犯，處有期徒刑捌月；減為有期徒刑肆
月，如易科罰金，以新臺幣壹仟元折算壹日。
    事  實
一、甲○○前因竊盜案件，經本院於民國九十一年六月十二日以
    九十一年度易字第二六二號刑事判決判處有期徒刑三月，如
    易科罰金以銀元三百元折算一日，於九十一年七月十五日判
    決確定，嗣於九十一年九月二十一日執行完畢（致使本件構
    成累犯）。詎其猶不知悔悟，竟意圖為自己不法之所有，於
    九十五年十二月八日下午二時三十分許，騎乘車牌號碼LN五
    ─八一三號重型機車前往臺北縣新莊市○○○路三七八號民
    生社會社區地下室一樓，拾取該處地面客觀上足對人之生命
    、身體、安全構成威脅，具有危險性，可供兇器使用之油壓
    剪一支，持之剪取上開社區住戶共有，附於該處天花板上之
    電纜線五十公尺，得手後搬至上址一樓前開重型機車上，適
    為該社區住戶張勝吉當場發現並報警處理，嗣於同日下午三
    時許在上址一樓前為警查獲，並扣得其竊得之電纜線五十公
    尺（業據該社區總幹事乙○○領回）。
二、案經乙○○訴由臺北縣政府警察局新莊分局報請臺灣板橋地
    方法院檢察署檢察官偵查起訴，因甲○○於本院準備程序中
    為有罪之陳述，經本院合議庭裁定以簡式審判程序審理。
    理  由
一、上開犯罪事實業據被告甲○○迭於警詢及本院審理中坦承不
    諱，核與證人張勝吉於警詢、偵查時之證述相符，且有乙○
    ○立具之贓物認領保管單一紙、現場及扣案物照片八幀（見
    偵查卷第九頁、第十頁、第十三頁、第十四頁、第二十頁、
    第二十三頁至第二十六頁）附卷足憑。復有扣案油壓剪一支
    足資佐證。從而，本案事證已臻明確，被告犯行洵堪認定，
    自應依法論科。
二、按刑法第三百二十一條第一項第三款之攜帶兇器竊盜罪，係
    以行為人攜帶兇器竊盜為其加重條件，此所謂兇器，其種類
    並無限制，凡客觀上足對人之生命、身體、安全構成威脅，
    具有危險性之兇器均屬之，且祇須行竊時攜帶此種具有危險
    性之兇器為已足，並不以攜帶之初有行兇之意圖為必要；又
    該兇器不必原屬行竊者本人所有，亦不以自他處攜至行竊處
    所為必要，縱在行竊場所隨手拾取應用，其有使人受傷害之
    危險既無二致，自仍應屬上述「攜帶兇器」之範疇。（參照
    最高法院七十九年台上字第五二五三號判例、九十年度台上
    字第一二六一號刑事判決）。油壓剪乃金屬製品，並可剪斷
    電纜線，足見其質地堅硬，如以之攻擊人體，客觀上顯足以
    造成相當之傷害，堪認具危險性可作為兇器使用無疑，又上
    開扣案油壓剪係被告在行竊現場隨地拾取使用一節，既據被
    告供明在卷，自不影響其攜帶兇器事實之認定，是被告甲○
    ○以上述工具竊取電纜線，核其所為，係犯刑法第三百二十
    一第一項第三款之攜帶兇器竊盜罪。查被告前因竊盜案件，
    經本院於九十一年六月十二日以九十一年度易字第二六二號
    刑事判決判處有期徒刑三月，如易科罰金以銀元三百元折算
    一日，於九十一年七月十五日判決確定，嗣於九十一年九月
    二十一日執行完畢，此有臺灣高等法院被告前案紀錄表一份
    在卷可稽，其於五年內故意再犯有期徒刑以上本案之罪，為
    累犯，應依刑法第四十七條第一項之規定加重其刑，並先加
    後減之。爰審酌被告前有竊盜前科，素行不良，猶不知悔改
    ，因貪圖一己之私利而為本案犯行之犯罪動機、目的、手段
    、所生危害及智識程度、犯罪後之態度等一切情狀，量處如
    主文所示之刑，以資懲儆。至扣案油壓剪一支，被告堅決否
    認為其所有，亦查無證據足認為被告所有，復非違禁物，爰
    不予宣告沒收，附此敘明。
三、另被告雖於警詢及本院訊問時時陳稱其有精神上疾病等語，
    並提出亞東紀念醫院、居善醫院診斷證明書、身心障礙手冊
    影本各一份附卷供參，核諸其前次住院治療係於九十五年四
    月十日，所患器質性腦病變、器質性人格違常等情，尚難遽
    認與本件竊盜犯行有何直接關係，又被告於歷次警、偵訊時
    均能了解訊問內容，並明確供稱：知道該處有電纜線，要去
    偷等語，顯示被告當時之精神狀態，足能辨識自身行為，意
    識清楚，另於本院訊問時，亦能針對問題應答，並自承：因
    案發前一日在該處發現有電纜線及油壓剪，遂於翌日前往竊
    取，知道偷東西是不對的等語，益見其於前揭行為時，自非
    心神喪失或精神耗弱之人甚明，其罹患上開病症一節，尚不
    足為其有利之認定，附此敘明。
據上論斷，應依刑事訴訟法第二百七十三條之一第一項、第二百
九十九條第一項前段、刑法第三百二十一條第一項第三款、第四
十七條第一項，判決如主文。
本案經檢察官沈志成到庭執行職務。
中　　華　　民　　國　　96　　年　　8 　　月　　16　　日
                  刑事第十五庭  審判長法  官  陳鴻清
                                      法  官  朱嘉川
                                      法  官  劉安榕
上列正本證明與原本無異。
如不服本判決，應於判決送達後十日內敘明上訴理由，向本院提
出上訴狀（應附繕本），上訴於臺灣高等法院。
                                      書記官  楊馥如
中　　華　　民　　國　　96　　年　　8 　　月　　16　　日
附錄本案論罪科刑法條全文：
刑法第321 條：
犯竊盜罪而有左列情形之一者，處六月以上、五年以下有期徒刑
：
一、於夜間侵入住宅或有人居住之建築物、船艦或隱匿其內而犯
    之者。
二、毀越門扇、牆垣或其他安全設備而犯之者。
三、攜帶兇器而犯之者。
四、結夥三人以上而犯之者。
五、乘火災、水災或其他災害之際而犯之者。
六、在車站或埠頭而犯之者。
前項之未遂犯罰之。
